臺灣臺南地方法院交通事件裁定　　　　　　　　　　九十一年度交聲字第三二二號
　　移送機關　交通部公路總局嘉義區監理所臺南監理站
　　受處分人　甲○○○
　　即異議人
右列受處分人因違反道路交通管理處罰條例案件，對於交通部公路總局嘉義區監理所
台南監理站九十一年八月二十一日所為之裁決處分（處分案號：南監五字第裁七四—
Ｍ00000000號）聲明異議，本院裁定如左：
    主  文
異議駁回。
    理  由
一、聲明異議意旨略以：受處分人即異議人甲○○○於民國九十一年五月二十三日下
    午三點四十分左右，雖有駕駛車牌號碼ＥＳ—六０九八號自用小客車，行經最高
    速限為時速五十公里之省道台一線後壁陸橋北端時，並未有超速之行為，後來竟
    收到其係以時速八十公里之速度超速行駛通過該地點之違規舉發通知單。然檢視
    舉發通知單上所附之測速採證照片內容，發現相片中尚有其他車輛同時行經該處
    ，因之異議人對於該測速器之準確性不僅存有懷疑，且對於該測速器所測得之車
    速數值，是否即為其所駕駛車輛之車速，亦有疑義，是異議人不服該裁處，而提
    起本件異議。
二、按汽車駕駛人，行車速度超過規定之最高時速，處新臺幣一千二百元以上二千四
    百元以下罰鍰，並記違規點數一點，道路交通管理處罰條例第四十條第一項、第
    六十三條第一項第一款分別定有明文。
三、經查：
    （一）受處分人即異議人甲○○○有於九十一年五月二十三日下午三點四十分左
          右，駕駛車牌號碼ＥＳ—六０九八號自用小客車，行經最高速限為時速五
          十公里之省道台一線後壁陸橋北端時，經台南縣警察局交通隊所設置之微
          電腦線圈感應式測速照相機，測得其行車速度為時速八十公里而有超速之
          違規行為等事實，除有台南縣警察局南縣警交字相第Ｍ00000000
          號舉發違反道路交通管理事件通知單一紙及測速採證照片二張附卷可參外
          ，且有該警察局九十一年七月二十五日南縣警交字第０九一００四八四四
          九號函一份在卷足憑。
    （二）其次，本件違規地點所設置之超速測速照相系統，為荷蘭製微電腦闖紅燈
          測速照相設備ＲＬＣ三六型，機器編號為八０二號，器材均為檢驗合格，
          且有認證書等資料可為佐憑，本器材每次測照時，均實地檢測其運作情形
          ，同時儀器本身有自我校正功能，如遇故障會自動停機，而本器材係由荷
          蘭中央標準局測試通過，經臺灣臺北地方法院認證通過等情，則有台南縣
          警察局九十一年九月十日南縣警交字第０九一００五四九八七號函及所附
          之臺灣臺北地方法院八十八年度認字第一九四一四二號認證書等資料存卷
          可證，是本件測速照相設備之準確性，應可信賴。
    （三）再者，本件違規地點所設置之超速測速照相系統，係依各車道感應分辨違
          規車輛而自動照相，對照本件違規超速採證照片及相關數值視窗可知，九
          十一年五月二十三日下午三點四十分左右，該車牌號碼ＥＳ—六０九八號
          自用小客車違規當時所拍攝之第一張照片，違規超速車輛行駛於該路段外
          側快車道即已鎖定，照相機組判讀違規超速車道為２（如顯示１則為鎖定
          內側快車道），第二張照片則顯示車輛速度為時速八十公里等情，亦據前
          述九十一年九月十日南縣警交字第０九一００五四九八七號函記載明確，
          顯見受處分人即異議人甲○○○所駕駛之小客車，於違規當時之行車速度
          ，並不會受到其他同時行經該地點之車輛所影響，故異議人有於前述時、
          地，駕車行經最高速限為時速五十公里之路段時，行車速度為時速八十公
          里而有超速之違規行為，亦堪認定。
    （四）至受處分人即異議人甲○○○雖提出其先前駕駛本件小客車超速違規，經
          照相取締之採證照片兩張，並指該二紙採證照片所拍攝之地點不同，但所
          顯示之違規時間竟然一樣等矛盾，而認本件超速違規採證照相之電腦設備
          ，是否亦會有錯誤之情形，以致誤認其所駕駛之小客車行車速度，業已超
          過該路段之最高速限。然而，異議人所提出之前述超速違規採證照片之違
          規時間，或許確有衝突矛盾之處，但該二紙測速採證相片內容，不僅與本
          件異議人之上開超速違規事實無涉，且經詳觀異議人所提出之違規照片內
          容，可發現該二紙採證照片所測得之超速結果，應係利用雷達式測速照相
          等其他測速器材拍攝所得，並非本件舉發單位所使用之微電腦感應線圈式
          測速器。而因雷達式測速照相等其他測速器材，對於分辨同時來車之功能
          ，並非極度精確，為避免不必要之爭議，通常採證照片畫面上僅有一部車
          輛時，舉發單位才會據此加以逕行舉發，此即係前述照片之畫面中，均僅
          有異議人之小客車，而無其他車輛之緣故。至於本件舉發單位所使用之感
          應線圈式測速照相設備，則因其感應線圈係埋設於車道之下，所以該設備
          可藉由車道之感應線圈是否受到輾壓之訊號傳送，而輕易分辨哪一個車道
          中之車輛有違規之情形，且可確保不會受到其他來車之影響。從而，本件
          超速違規採證照片中，雖有多部車輛同時出現，然因本件之測速照相器材
          ，可以明確分辨係哪一輛來車有違規之駕駛行為，故本件超速違規之採證
          結果，應無任何錯誤之可能，而異議人亦難以先前超速違規採證照片之內
          容，而據為免罰之佐憑。此外，異議人另以其對該測速照相器材之有無瑕
          疵、電腦鎖定目標是否不當等質疑，而空言指摘本件測速採證結果並非正
          確，經核亦均難認為有理，是其異議內容所辯，實不值採信。
四、綜上所述，受處分人即異議人甲○○○有於前述時、地，駕駛車牌號碼ＥＳ—六
    ０九八號自用小客車，行經最高速限為時速五十公里之省道台一線後壁陸橋北端
    時，行車速度為時速八十公里，而有超速之違規事實，既堪認定，則原處分機關
    即移送機關交通部公路總局嘉義區監理所台南監理站，據此並引用上開道路交通
    管理處罰條例第四十條第一項及第六十三條第一項第一款等規定，裁處異議人罰
    鍰新臺幣一千九百元，並記違規點數一點，於法即無不當。至本件異議經核並無
    理由，故應予以駁回。
五、據上論斷，應依道路交通案件處理辦法第十九條，裁定如主文。
中    華    民    國      九十一      年      九      月       二十七   日
                              臺灣臺南地方法院交通法庭
                                  法  官    陳  志  成
右正本證明與原本無異
如不服本裁定應於送達後五日內向本院提出抗告狀
                                  書記官    彭  建  山
中    華    民    國      九十一      年      九      月       二十七   日
